臺灣高雄地方法院刑事判決　　　　　　　94年度訴字第1218號
公　訴　人　臺灣高雄地方法院檢察署檢察官
被　　　告　甲○○　男　29歲.
上列被告因毒品危害防制條例案件，經檢察官提起公訴（94年度
毒偵字第1513號），嗣因被告就被訴事實為有罪之陳述，本院並
聽取當事人之意見後，改依簡式審判程序進行，判決如下：
    主  文
甲○○連續施用第一級毒品，累犯，處有期徒刑拾壹月，扣案之
第一級毒品海洛因（淨重零點零陸公克，空包裝重零點壹柒公克
），沒收銷燬之。
    事  實
一、甲○○前於民國92年間，因竊盜案，經本院以92年度易字第
    1313號判處有期徒刑10月，並於92年9 月30日確定，於93年
    6 月5 日縮短刑期執行完畢。甲○○前因施用毒品案，經本
    院以92年度毒聲字第2725號裁定送觀察勒戒，因無繼續施用
    傾向，於92年7 月14日出勒戒所，於92年7 月23日觀察勒戒
    執行完畢，經臺灣高雄地方法院檢察署檢察官於92年7 月11
    日以92年度毒偵字第2479號不起訴處分確定。詎甲○○仍未
    戒除毒癮，竟基於施用第一級毒品海洛因之概括犯意，於上
    開觀察勒戒期滿釋放後之五年內，自94年1 月中旬起至94年
    1 月29日下午4 時40分許回溯24小時內之某時止，在高雄縣
    路竹鄉大社國小內及其他不詳處所，以將海洛因摻入蒸餾水
    中用針筒注射之方式，連續施用第一級毒品海洛因多次，嗣
    為警於94年1 月29日下午4 時15分許，在高雄縣路竹鄉○○
    路62號前查獲，當場扣得第一級毒品海洛因（淨重0.06公克
    、空包裝重0.17公克），並經採集其尿液送驗而知悉上情。
二、案經高雄縣政府警察局湖內分局報告臺灣高雄地方法院檢察
    署檢察官偵查起訴。
    理  由
壹、程序方面：
    按本件被告甲○○所犯係死刑、無期徒刑、最輕本刑為三年
    以上有期徒刑以外之罪，其於準備程序就前揭被訴事實為有
    罪之陳述，經受命法官告知簡式審判程序之旨，並聽取其與
    公訴人之意見後，本院認無不得或不宜改依簡式審判程序進
    行之處，爰依刑事訴訟法第二百七十三條之一第一項、第二
    百八十四條之一，裁定本件由受命法官獨任進行簡式審判程
    序，合先敘明。
貳、實體方面：
一、訊據被告甲○○對於上揭犯罪事實坦承不諱，本院復審酌：
  (一)查被告前因施用毒品案件，以92年度毒聲字第2725號裁定送
    觀察勒戒，因無繼續施用傾向，於92年7 月14日出勒戒所，
    於92年7 月23日觀察勒戒執行完畢，經臺灣高雄地方法院檢
    察署檢察官於92年7 月11 日 以92年度毒偵字第2479號不起
    訴處分確定之事實，有本院被告院內索引卡紀錄表、臺灣高
    等法院被告全國前案紀錄表、臺灣高雄地方法院檢察署刑案
    資料查註紀錄表各乙份在卷可按。是被告於涉本案之前，業
    曾犯施用毒品，並經觀察勒戒期滿釋放甚明。
  (二)次查，經警將被告於94年1 月29日下午4 時15分許遭查獲時
    所採集之尿液送驗結果，係呈嗎啡陽性反應，此有臺灣檢驗
    科技股份有限公司濫用藥物尿液檢驗報告一紙在卷可稽。又
    查：
    (1)海洛因施用入人體後水解還原成嗎啡，再循嗎啡之代謝方
      式排出體外，業據行政院衛生署藥物食品檢驗局七十三藥
      檢壹字第○三○二二一號函說明綦詳，且依醫學臨床實驗
      及根據英國藥學會出版Isolation and Indentification
       of Drugs乙書第二九三頁載明：海洛因經注射入人體後，
      在體內迅速水解成6Monoacety Imorphine，再緩緩繼續水
      解成嗎啡，然後再循嗎啡之代謝方式排出，同書第四三一
      至四三二頁並載有：嗎啡經注射入人體後，約百分之五十
      以上於八小時內自尿中排出，至二十四小時排出約百分之
      九十，但四十八小時後仍有微量可檢出等語。
    (2)再者，前揭尿液檢驗報告均載明係以ＧＣ／ＭＳ（即氣相
      層析質譜儀分析法）方法檢驗，而該方法之原理係檢品經
      氣化後，通過層析管分離純化，再將純化後之成分循序送
      入質譜儀做個別鑑定。因質譜儀所測定之圖譜，在化學上
      被公認具有指紋特性，故可據以完全判定該檢品係為何種
      化合物。職是，台北榮民總醫院即認為「若以氣相層析質
      譜儀（ＧＣ／ＭＳ）作藥物及其代謝產物之定性及定量分
      析，幾乎不會有偽陽性反應產生」，此經該院八十三年四
      月七日以八三北總內字第三○五九號函示明確。
    (3)又於94年1月29日扣得之海洛因粉末，經送驗結果，係第
      一級毒品海洛因屬實（淨重0.06公克，空包裝重0.17公克
      ），此有法務部調查局調科壹字第220019448號鑑定通知
      書乙份在卷為佐。
    (4)準此而論，被告之尿液經以氣相層析質譜儀分析法檢驗，
      既係呈嗎啡陽性反應，且扣案物品亦檢驗出海洛因陽性反
      應，顯見被告應有在前揭犯罪時間施用第一級毒品海洛因
      之行為甚明。
  (三)綜上所述，被告前曾犯施用毒品，於觀察勒戒執行完畢後之
    五年內，再犯本件施用第一級毒品海洛因，事證應屬明確，
    其犯行應堪認定。
二、查海洛因屬毒品危害防制條例第二條第二項第一款所規定之
    第一級毒品，核被告所為，係犯毒品危害防制條例第十條第
    一項施用第一級毒品罪。被告持有第一級毒品，復進而施用
    ，其持有毒品之低度行為，應為施用第一級毒品之高度行為
    所吸收，不另論罪。被告自自94年1 月中旬起至94年1 月29
    日下午4 時40分許回溯24小時內之某時止，先後多次施用第
    一級毒品之犯行，時間緊接，所犯構成要件相同，顯係基於
    概括犯意為之，為連續犯，依刑法第五十六條規定，以一罪
    論，並加重其刑。又查被告前於92年間，因竊盜案，經本院
    以92年度易字第1313號判處有期徒刑10月，並於92年9 月30
    日確定，於93年6 月5 日縮短刑期執行完畢之事實，有本院
    被告院內索引卡紀錄表、臺灣高等法院被告全國前案紀錄表
    、臺灣高雄地方法院檢察署刑案資料查註紀錄表各乙份在卷
    可按，其受有期徒刑之執行完畢，五年以內再犯有期徒刑以
    上之罪，為累犯，應依刑法第四十七條規定加重其刑，並依
    法遞加重之。
三、本院審酌被告施用毒品，足以戕害其身心，滋生其他犯罪，
    惡化治安，嚴重損及公益，且被告前曾犯施用毒品，甫經觀
    察勒戒期滿，竟於短期內再為本件施用毒品犯行，顯見其不
    思悔改，自制力亦顯不佳；惟另考量被告於犯後即能坦承犯
    行，而其施用毒品行為於本質上係屬自我戕害行為，反社會
    性之程度應屬較低等一切情狀，酌情量處如主文所示之刑，
    以資懲儆。又扣案海洛因一包屬第一級毒品（淨重0.06公克
    ，空包裝重0.17 公克），爰依毒品危害防制條例第18條第1
    項前段規定，併予宣告沒收銷燬之（其包裝因包覆該毒品，
    其上顯留有該毒品之殘渣，衡情自難與之剝離，當應整體視
    之為毒品，連同該包裝併予宣告沒收銷燬之）。至鑑驗耗用
    之第一級毒品海洛因既已滅失，自毋庸宣告沒收銷燬。
據上論斷，應依刑事訴訟法第273條之1第1項、第284條之1、第
299 條第1 項前段，毒品危害防制條例第10條第1項、第18條第1
項前段，刑法第11條、第56條、第47條，判決如主文。
本案經檢察官乙○○到庭執行職務。
中　　華　　民　　國　　94　　年　　4 　　月　　29　　日
                  刑事第五庭    法　官  郭瓊徽
以上正本證明與原本無異。
如不服本判決，應於收受送達後10日內向本院提出上訴書狀。
中　　華　　民　　國　　94　　年　　5 　　月　　3 　　日
 　　　　　　　　　　　　       書記官  陳瓊芳
附錄判決論罪之法條：
毒品危害防制條例第十條第一項
    施用第一級毒品者，處六月以上五年以下有期徒刑。
